臺灣苗栗地方法院行政訴訟判決  
110年度交字第76號
110年11月30日辯論終結
原      告  徐天行  
被      告  交通部公路總局新竹區監理所

代  表  人  吳季娟  
訴訟代理人  賴姿伶  
上列當事人間交通裁決事件，原告不服被告於民國110年10月14
日竹監苗字第54-F00000000號裁決，提起行政訴訟，本院判決如
下：
    主  文
原告之訴駁回。
訴訟費用新臺幣300元由原告負擔。
    事實及理由
壹、爭訟概要：原告於民國110年8月20日上午7時14分許至30分
    許，駕駛其所有車號0000-00號自用小客車行經苗栗縣苗栗
    市自治路與自治路361巷交岔路口，並將上開車輛停放於上
    開交叉路口附近之黃實線禁止停車線上，經民眾於同年月25
    日檢舉後，苗栗縣警察局苗栗分局（下稱苗栗分局）即於同
    年月31日製發舉發違反道路交通管理事件通知單，違規事實
    為「在設有禁止停車標線之處所停車」；其後被告於同年10
    月14日製發裁決書（竹監苗字第54-F00000000號），以「
    在設有禁止停車標線之處所停車」為由，依道路交通管理處
    罰條例（下稱道交條例）第56條第1項第4款規定，處原告罰
    鍰新臺幣900元（下稱原處分），原告不服原處分而提起本
    訴。
貳、實體部分
一、原告主張：原告當日係駕駛上開車輛臨時停放於上開交岔路
    口附近，停放時間3分鐘以內，被告所提出之檢舉照片拍攝
    角度不同，且車輛有移動，無法認定係單次之停車，必須以
    連續之動態影片佐證原告有將上開車輛於同一地點連續停放
    超過3分鐘，原處分具有瑕疵、易生爭議與誤判等語。並聲
    明：原處分撤銷。
二、被告則以：經被告審視舉發單位所提供之違規資料，原告停
    放上開車輛處可清楚辨識確實繪有黃實線，且停放位置角度
    並無移動，而停放16分鐘之久，原告違規事實應堪認定，原
    告之訴為無理由等語，資為抗辯。並聲明：原告之訴駁回。
三、兩造協議簡化爭點如下（交字卷〈下同〉第95至96頁，不爭執
    事項並有所列相關證據可佐，堪信為真實）：
  ㈠不爭執事項
  ⒈原告有於110年8月20日上午7時14分許至30分許，駕駛其所有
    車號0000-00號自用小客車（第61頁汽車車籍查詢）行經苗
    栗縣苗栗市自治路與自治路361巷交岔路口，並有將上開車
    輛停放於上開交岔路口附近之黃實線禁止停車線上。
  ⒉原告有於110年8月25日經民眾分別以110年8月20日上午7時14
    分、7時30分之照片（第75、77頁照片）檢舉其將上開車輛
    停放於上開交岔路口附近之黃實線禁止停車線上，苗栗分局
    即於同年8月31日製發舉發違反道路交通管理事件通知單，
    違規事實為「在設有禁止停車標線之處所停車」（第57頁通
    知單），該通知單有於同年9月3日送達原告（第86頁送達證
    書）；其後被告於同年10月14日製發裁決書（竹監苗字第54
    -F00000000號），以「在設有禁止停車標線之處所停車」
    為由，依道交條例第56條第1項第4款規定，處原告罰鍰900
    元（第59頁裁決書，即原處分），該裁決書並於同年月18日
    送達原告（第63頁送達證書）。
  ⒊依違反道路交通管理事件統一裁罰基準及處理細則之附件違
    反道路交通管理事件統一裁罰基準表，違反道交條例第56條
    第1項第4款者，若屬小型車裁罰基準為900元（第35頁）。
  ㈡爭執事項
  ⒈原告是否在設有禁止停車標線之處所停車而非臨時停車？
  ⒉原告請求撤銷原處分，有無理由？  
四、本院之判斷
  ㈠爭點一：
  ⒈按汽車駕駛人停車時，在設有禁止停車標誌、標線之處所停
    車者，處600元以上1,200元以下罰鍰（道交條例第56條第1
    項第4款）；而禁止停車線，用以指示禁止停車路段，以劃
    設於道路緣石正面及頂面為原則，無緣石之道路得標繪於路
    面上，距路面邊緣以30公分為度。本標線為黃實線，線寬除
    設於緣石正面者以緣石高度為準外，其餘皆為10公分。本標
    線禁止時間為每日上午7時至晚間8時，如有延長或縮短之必
    要時，應以標誌及附牌標示之（道路交通標誌標線號誌設置
    規則第168條第1、2、4項）；又臨時停車，指車輛因上、下
    人、客，裝卸物品，其停止時間未滿3分鐘，保持立即行駛
    之狀態，而停車，則指車輛停放於道路兩側或停車場所，而
    不立即行駛（道交條例第3條第10、11款）。從而於劃設黃
    實線禁止停車線之路段，僅得臨時停車，而不得停車。
　⒉經查：
　⑴依不爭執事項⒈，原告既有於110年8月20日上午7時14分許至3
    0分許間，將上開車輛停放於上開交岔路口附近之黃實線禁
    止停車線上，且依被告所提出之檢舉照片，上開車輛於同日
    上午7時14分42秒經拍攝記錄停放於黃實線上，車頭前緣距
    離前方停車格格線仍有一段距離、左側後照鏡收起、車內無
    可見之人影（第75頁），另上開車輛於同日上午7時30分32
    秒經拍攝記錄亦停放於黃實線上，車頭前緣距離前方停車格
    格線仍有一段距離、左側後照鏡收起、車內無可見之人影（
    第77頁），足認上開照片所拍攝上開車輛之狀態，期間停放
    之位置、狀態並未改變，而原告並無因上、下人、客，裝卸
    物品，停止時間未滿3分鐘，且保持立即行駛狀態之臨時停
    車之舉，反係將上開車輛停放於該處達約16分鐘，且將左側
    後照鏡收起，而未保持立即行駛之狀態，自屬上開所稱「停
    車」之舉無疑。
　⑵原告雖主張前詞，然不僅與客觀之檢舉照片內容不符，且道
    交條例第7條之1規定之民眾檢舉舉發，僅需確認民眾提出之
    檢舉資料，可供查證、核對違規事實確實存在為已足，並無
    限定僅能以特定的證據方法為證明（臺北高等行政法院108
    年度交上字第170號判決意旨參照），從而依不爭執事項⒉，
    本件係舉發機關接獲民眾提出之檢舉照片後所為之舉發，而
    上開檢舉照片內容已可供還原現場情形，且具可驗證性，自
    可作為舉證違規事實之證據，原告徒憑己意，要求被告應以
    連續之動態影片為裁罰依據，自屬無據。
  ㈡爭點二：
　　綜上，依不爭執事項⒈及本院上開認定，原告既有將上開車
    輛停車於禁止停車之上開交岔路口附近之黃實線禁止停車線
    路段之客觀情狀，從而被告依道交條例第56條第1項第4款規
    定，對原告裁罰如不爭執事項⒉所示原處分，經核於法相符
    ，並無原告所指違法之處，且與不爭執事項⒊之裁罰基準一
    致，原告訴請撤銷原處分為無理由，應予駁回。
五、本件事證已臻明確，兩造其餘攻擊防禦方法及訴訟資料，經
    本院審酌後核於本判決結果不生影響，爰不逐一論述，併此
    敘明。
六、本件第一審裁判費為300元，依行政訴訟法第98條第1項本文
    規定，應由敗訴之原告負擔，併依同法第237條之8第1項規
    定，確定第一審訴訟費用額如主文第2項所示。
七、結論：本件原告之訴為無理由，依同法第195條第1項後段規
    定，判決如主文第1項所示。
中　　華　　民　　國　　110 　年　　12　　月　　2 　　日
                  行政訴訟庭　法　官　劉奕榔
以上正本係照原本作成。
如不服本判決，應於判決送達後20日內，向本院提出上訴狀並表
明上訴理由（原判決所違背之法令及其具體內容或依訴訟資料可
認為原判決有違背法令之具體事實），其未載明上訴理由者，應
於提出上訴後20日內向本院補提理由書（上訴狀及上訴理由書均
須按他造人數附繕本，如未按期補提上訴理由書，則逕予駁回上
訴），並應繳納上訴裁判費新臺幣750元。
                              書記官  江秋靜
中　　華　　民　　國　　110 　年　　12　　月　　2 　　日